# 资本公积转增资本验资

提问人：wxj_001 时间：2017-01-02 17:40:12
求助陈版：资本公积转增资本验资，是在对资本公积审计的基础上进行的。我们已对资本公积实施了审计程序，形成了审计底稿。是否必须对资本公积出具审计报告后才能出具验资报告？

回答人：chenyiwei
不需要对资本公积出具专门的审计报告。这里的审计只是验资程序的一部分，用以核实拟转增资本的资本公积的来源、金额、是否受到特殊限制而不能转增等。这些问题都应当注意核实并体现在验资工作底稿中，但毋须出具专门的资本公积专项审计报告。